---
title: "ggtree_Raxml.Rmd"
author: "pengzhuobing"
date: "2021/4/13"
output: html_document
---

```{r setup, include=T, echo=FALSE}
knitr::opts_chunk$set(echo = TRUE)
library(ape) # ape最好在ggtree前面加载，因为都有rotate()函数
library(treeio)
library(ggtree) # 需要更新至github最新版本
library(ggplot2)
library(dplyr)
library(scales)
library(ggnewscale)
do.write <- F
```


```{bash, eval=FALSE}

# /ldfssz1/ST_META/F16HQSB1SY2636_TumorMeta_ZH/fangchao/benchmark4stlfr/Assay/16.DEC20/SAM/SFR/KRAKEN/BEAD+/taxonomy/paths.txt 
python classfy.py paths.txt > ../../../Results/phylotree/Fungi/1.data/levPaths.0.1.txt

```


# 1. 载入树文件和注释文件
```{r, echo=FALSE}
tree <- read.raxml("../../../Results/phylotree/Fungi/1.data/RAxML_bipartitionsBranchLabels.species.raxml")
#pt <- ggtree(tree)
#pt

# 读入物种注释文件
anno1<-  read.delim("../../../Results/phylotree/Fungi/1.data/levPaths.0.2.txt", sep = "\t", comment.char = "", header = T)
anno1$label <- as.character(anno1$label)
anno1$genus <- gsub("genus__", "", anno1$genus)
anno1$phylum <- gsub("phylum__", "", anno1$phylum)
anno1$kingdom <- gsub("kingdom__", "", anno1$kingdom)
anno1$domain <- gsub("domain__", "", anno1$domain)
```

# 2. 统计数据
## 2.1 domain
```{r, echo=FALSE}
mergedat <- left_join(tree%>%as_tibble(), anno1, by = 'label')

# 树枝长度统计
plot(sort(as.numeric(mergedat$branch.length)))

# 剔除长度>0.1的枝条,其node被替换为NA
tol.dat <- mergedat%>%filter(branch.length>0.1)
treedat <- drop.tip(mergedat%>%as.phylo(), tol.dat$node)
treedat <- treedat%>%as_tibble()
plot(sort(as.numeric(treedat$branch.length)))

ggtree(treedat)

```


```{r, echo=FALSE}
as.data.frame(table(mergedat$domain))

ggplot(mergedat%>%filter(domain!="NA"), aes(x=domain, fill = kingdom))  + theme(axis.text.x = element_text(vjust = 0.5, hjust = 0.5, angle = 15))+stat_count(aes(x=domain))
# domain水平为NA的一般是上级节点（无物种注释）
```

## 2.2 Kingdom of Eukaryota
```{r, echo=FALSE}
dat <- mergedat%>%filter(domain=="Eukaryota")
dat <- as.data.frame(table(dat$kingdom))
dat <- dat%>%filter(Freq != 0)
dat$perc <- round(dat$Freq/sum(dat$Freq),3)
dat <- dat[order(dat$Freq),]

cladedat <- dat[grep("CLADE", dat$Var1, ignore.case=T),]

# 将比例较少<=0.01的CLADE物种认为是Unknown__CLADE,保留比例较大的CLADE未知物种
exc.cladedat <- cladedat%>%filter(perc<=0.01) 
dat$Spe <- dat$Var1
dat$Spe <- as.character(dat$Spe)
dat[which(dat$Var1%in%exc.cladedat$Var1),"Spe"] <- "Unknown__CLADE"

dat%>%filter(Spe != "Unknown__CLADE")
#mergedat[which(mergedat$domain=="domain__Eukaryota"&mergedat$kingdom%in%exc.cladedat$Var1),"Spe"] <- "domain__Eukaryota;NA"#paste("domain__Eukaryota","NA",sep = ";")

dat$Var1 <- factor(dat$Var1, levels = dat$Var1, ordered = T)
ggplot(dat, aes(x=Var1, y=Freq))+geom_point()+
  theme(axis.text.x = element_text(vjust = 0.5, hjust = 0.5, angle =90))+
  geom_hline(yintercept = 40, linetype="dotted", color="red") +
  xlab("Kingdom") + ylab("Count")#+scale_y_log10()


ggplot(dat,aes(x="", y=Freq, fill=Spe))+geom_bar(width = 1, stat = "identity")+ coord_polar("y", start=0)+
  xlab("") + ylab("Proportion of Kingdom(Eukaryota)")

#(< 1% of clades were classified as Unknown_ CLADE)

```

```{r, echo=FALSE}
Euk.kingdtree <- mergedat
Euk.kingdtree$kingdom <- as.character(Euk.kingdtree$kingdom)
Euk.kingdtree$kingdom[Euk.kingdtree$kingdom%in%exc.cladedat$Var1] <- "Unknown__CLADE"

Euk.kingdtree$label <- paste(Euk.kingdtree$domain, Euk.kingdtree$kingdom, sep = ";") #用物种名代替label, Unknown__CLADE代替CLADE

tip <- get.tree(Euk.kingdtree)$tip.label
nonEuk <- tip[-grep("Eukaryota", tip)]
nhx_reduced.Euk.kingdtree <- drop.tip(Euk.kingdtree%>%as.phylo(), nonEuk) # 这里保留真菌数据
kin.col <- c("#1a9850","#bae4b3","yellow","#fff7ec","blue","#fed98e","#c2e699","#b35806","#fcb9b2","#fbb4b9","#bdd7e7","#b2e2e2")
ggtree(nhx_reduced.Euk.kingdtree,color="gray") +  geom_tippoint(aes(color=label),alpha=1/4,size=4) +scale_color_manual(values=c(kin.col, "black"), na.value = "grey", breaks = unique(nhx_reduced.Euk.kingdtree$tip.label))

```

## 2.3 phylum of Fungi

```{r, echo=FALSE}
fung <- mergedat%>%filter(kingdom=="Fungi")

fung.class <- as.data.frame(table(fung$phylum, fung$class))
fung.class <- fung.class%>%filter(Freq != 0)
fung.class$perc <- round(fung.class$Freq/sum(dat$Freq),3)
fung.class <- fung.class[order(fung.class$Freq),]

cladedat <- fung.class[grep("CLADE", fung.class$Var2, ignore.case=T),]

# 将比例较少<=0.01的CLADE物种认为是Unknown__CLADE,保留比例较大的CLADE未知物种
exc.cladedat <- cladedat%>%filter(perc<=0.01) 
fung.class$Spe <- fung.class$Var2
fung.class$Spe <- as.character(fung.class$Spe)
fung.class[which(fung.class$Var2%in%exc.cladedat$Var2),"Spe"] <- "Unknown__CLADE"

fung.class$Var2 <- factor(fung.class$Var2, levels = unique(fung.class$Var2), ordered = T)


topfung.class <- fung.class%>%filter(Freq>100)
topfung.class

ggplot(fung.class, aes(x=Var2, y=Freq))+geom_point()+
  theme(axis.text.x = element_text(vjust = 0.5, hjust = 0.5, angle =90))+
  geom_hline(yintercept = 40, linetype="dotted", color="red") +
  xlab("Kingdom") + ylab("Count")#+scale_y_log10()


ggplot(mergedat%>%filter(kingdom=="Fungi"&class%in%topfung.class$Var2), aes(x=phylum, fill=class)) +  geom_bar() + theme(axis.text.x = element_text(vjust = 0.5, hjust = 0.5, angle = 45))

#ggplot(fung.class,aes(x=Var1, y=Freq, fill=Var2)) + geom_bar()


```
真菌主要门为担子菌、子囊菌；其下的主要纲如上表格所示，出现频率大于100的有5个纲；


```{r, echo=FALSE}
cl <- fung.class%>%filter(Freq>100)
cld <- fung%>%filter(class%in%cl$Var2)
cld.s <- as.data.frame(table(cld$class, cld$order))
cld.s <- cld.s%>%filter(Freq>1)
cld.s%>%filter(Freq>50)

ggplot(cld%>%filter(order%in%cld.s$Var2), aes(x=class, fill=order)) +  geom_bar() + theme(axis.text.x = element_text(vjust = 0.5, hjust = 0.5, angle = 45))

```
在目水平已经看不太出来物种分布



# 3. Plots
## 真菌门水平

查看某些CLADE是否可以归类为已知物种

```{r}
nonEuk.fug <- which(mergedat$domain!="Eukaryota"|mergedat$kingdom!="Fungi"|is.na(mergedat$kingdom))
nhx_reduced <- drop.tip(mergedat%>%as.phylo(), nonEuk.fug) # 这里保留真菌数据

# 有的节点过长，将其剔掉
x <- nhx_reduced%>%as_tibble()
tolo.node <- which(x$node%in%c(44,45,46,47,48,151,453,452))
nhx_reduced <- drop.tip(nhx_reduced%>%as.phylo(), tolo.node)


#ggtree(nhx_reduced) + geom_tippoint(aes(color=label))+scale_color_manual(values=c(col, "black"), na.value = "grey", breaks = unique(nhx_reduced$tip.label))
nhx_reduced <- left_join(nhx_reduced%>%as_tibble(), anno1, by = 'label')
tmpdat <- nhx_reduced
tmpdat$kingdom <- as.character(tmpdat$kingdom)
tmpdat$phylum <- as.character(tmpdat$phylum)
tmpdat$phylum[grep("CLADE",tmpdat$phylum, ignore.case=T)] <- "Unknown__CLADE"

nhx_reduced$label <- paste(tmpdat$domain, tmpdat$kingdom, tmpdat$phylum, sep = ";") #用物种名代替label, Unknown__CLADE代替CLADE
#mergedat$label <- paste(mergedat$domain, mergedat$kingdom, mergedat$phylum, mergedat$class, mergedat$order) #用物种名代替label
nhx_reduced$phylum[-grep("CLADE",nhx_reduced$phylum, ignore.case=T)] <- NA
nhx_reduced$label <- gsub("Eukaryota;Fungi;", "", nhx_reduced$label)

col <- c("#fcb9b2", "#998ec3","#91cf60","#b35806","#ff715b","#d8b365","#06aed5","#1a9850","yellow", "blue")
#col <- c("#06aed5","#91cf60","#1a9850","#ff715b","yellow","#d8b365","#998ec3","#b35806","#fcb9b2")

p <- ggtree(nhx_reduced%>%as.phylo(),color="gray") + geom_tippoint(aes(color=label),alpha=1/4,size=4)+scale_color_manual(values=c(col, "black"), na.value = "grey") 

p <- p %<+% nhx_reduced + geom_tiplab(mapping=aes(label=phylum), size=2)

if(do.write){
  ggsave(p, filename = "../../../Results/phylotree/Fungi/2.plot/Phylotree_Raxml_Fungi_phylum.pdf")
}
#open_tree(p, 180)

```


## 真菌数据 genus水平物种建树
```{r}
mergedat <- left_join(tree%>%as_tibble(), anno1, by = 'label')

# 这里保留真菌数据
nonEuk.fug <- which(mergedat$domain!="Eukaryota"|mergedat$kingdom!="Fungi"|is.na(mergedat$kingdom)|is.na(mergedat$phylum)|is.na(mergedat$genus))
nhx_reduced <- drop.tip(mergedat%>%as.phylo(), nonEuk.fug) 

# 有的节点过长，将其剔掉, 通过查找发现过长的分支物种均不符合以往文献，考虑将其剔除

x <- nhx_reduced%>%as_tibble()
#tolo.node <- which(x$node%in%c(44,45,46,47,48,151,453,452))
#nhx_reduced <- drop.tip(nhx_reduced%>%as.phylo(), tolo.node)
tolo.node <- which(x$node%in%c(102,32,33,34,1137,1136))
nhx_reduced <- drop.tip(nhx_reduced%>%as.phylo(), tolo.node)

# 构建进化树
nhx_reduced <- left_join(nhx_reduced%>%as_tibble(), anno1, by = 'label')
nhx_reduced$phylum[grep("CLADE",nhx_reduced$phylum, ignore.case=T)] <- "Unknown__CLADE"
ggtree(nhx_reduced%>%as.phylo(),color="gray",layout = "circular",size=0.1) %<+% nhx_reduced + geom_tiplab(aes(label=genus),size=0.5)+geom_nodelab(aes(label=node),geom = "text",size=0.5)

```
由上图可知，在genus水平有许多想近并且相同的物种，这里可以考虑将他们合并，即折叠上层节点
通过观察发现大部分都是100%相似，这里认为同一节点下物种100%相似，则折叠


## 注释上层分支/合并分支
```{r, warning=FALSE}
y <- nhx_reduced
y$label <- y$node

par <- rev(sort(unique(y$parent)))
sn <- c()

for (m in par){
  tmp <- offspring(y,m)
  tl <- tmp$genus
  levn <- vector( mode = "list" )
  noNAnum <- 0 # 这里考虑到有NA;NA;NA(应该只存在于上一级)的情况，这里考虑将NA；NA;NA降比例为0.3
  for (i in 1:length(tl)){
    if (tl[i]=="NA;NA;NA"|is.na(tl[i])){
    #if (is.na(tl[i])){
      noNAnum = noNAnum + 0.3 # 设置NA的权重为0.1
      break
    }
    if (tl[i] %in% names(levn)){
      levn[tl[i]][[1]] = levn[tl[i]][[1]]+1
    }
    else{
      levn[tl[i]]=1
    }
    noNAnum = noNAnum + 1
  }
  
  if (length(levn)>0){
    for (j in 1:length(levn)){
      #levn[[j]] = levn[[j]]/length(tl)
      levn[[j]] = levn[[j]]/noNAnum # 计算其中某种菌在所在分支下的占比率，若超过0.8则将该分支合并设为该菌
      if (levn[[j]] == 1){ # 2-0.666/3-0.8
        #print(levn[j])
        sn <- c(sn,m) #sn是指需要合并的分支
        y[y$node==m, names(y)=="genus"] <- names(levn[j])
        y[tmp$node, names(y)=="genus"] <- names(levn[j])  # 该分支下所有node均改为该菌
        y[y$node==m, names(y)=="phylum"] <- child(y, m)[1,names(y)=="phylum"] # 更新新注释的节点上层注释信息
        y[y$node==m, names(y)=="kingdom"] <- child(y, m)[1,names(y)=="kingdom"] # 更新新注释的节点上层注释信息
        #y[tmp$node, ]
        #names(levn[j])
      }
    }
  }
}

y$genus <- as.character(y$genus)

# CLADE 分组
y$group <- "1"
y[grep("CLADE",y$genus, ignore.case=F),21] <- "2"

pn1 <- ggtree(y%>%as.phylo(), size=0.1,layout="circular") %>% ggtree::rotate(1147) %<+% y + geom_tiplab(aes(label=genus, color=group),size=0.8)+ scale_color_manual(values=c("black", "red"))+geom_nodelab(aes(label=genus),geom = "text",size=0.8)#+geom_text2(aes(subset=!isTip, label=node), hjust=-0.3, size=0.5, color="black") + geom_tippoint(aes(color=phylum),alpha=1/4,size=4)


## 合并相同属分支，注释上级分支；  √
## 去除注释错误序列（或者用颜色标注）

for (n in sn){
  pn1 <- ggtree::collapse(pn1, node=n)
}


# 根据上图调整位置，翻转节点 1. 2031(2032,2191); 2. 1879(1880, 2031)
# 未去除NA之前的翻转节点
#pn1 <- flip(pn1, 1880, 2031)
#pn1 <- flip(pn1, 2032, 2198) #

# 去除NA之后的翻转节点
#pn1 <- flip(pn1, 1148, 1256)
#pn1 <- flip(pn1, 1257, 1329)

pn1 

## 添加门水平注释信息

dd <- y[,c(4, 10)]
dd <- as.data.frame(dd)
dd <- na.omit(dd)

ddd <- as.data.frame(dd$phylum)
rownames(ddd) <- dd$label
names(ddd) <- "Phylum"

heatcol <- c("#06aed5","#91cf60","#1a9850","#ff715b","yellow","#d8b365","#998ec3","#b35806","#fcb9b2")
x <- gheatmap(pn1, ddd, offset=0, width=.1, colnames_offset_y = .25,colnames = F) +scale_fill_manual(values=heatcol, name="Phylum")


if(do.write){
  ggsave(x, height = 20, width = 20, filename = "../../../Results/phylotree/Fungi/2.plot/Phylotree_Raxml_Fungi_genus.pdf")
}


```



## 全部真核生物数据 genus水平物种建树 界门
```{r}
nonEuk <- which(mergedat$domain!="Eukaryota"|is.na(mergedat$kingdom)|is.na(mergedat$phylum)|is.na(mergedat$genus)) # 有许多分支注释信息为NA，这里可以考虑将NA去掉
nhx_reduced <- drop.tip(mergedat%>%as.phylo(), nonEuk) # 这里保留真核生物数据
# 有的节点过长，将其剔掉
x <- nhx_reduced%>%as_tibble()
#tolo.node <- which(x$node%in%c(44,45,46,47,48,151,453,452))
#nhx_reduced <- drop.tip(nhx_reduced%>%as.phylo(), tolo.node)
tolo.node <- which(x$node%in%c(765,153,151,152,1608,1607,1606,276))
nhx_reduced <- drop.tip(nhx_reduced%>%as.phylo(), tolo.node)
nhx_reduced <- left_join(nhx_reduced%>%as_tibble(), anno1, by = 'label')
nhx_reduced$phylum[grep("CLADE",nhx_reduced$phylum, ignore.case=T)] <- "Unknown__CLADE"
nhx_reduced$kingdom[grep("CLADE",nhx_reduced$kingdom, ignore.case=T)] <- "Unknown__CLADE"

# 仅显示真菌门类信息，其他界的门类信息用nonFungi表示
nhx_reduced[which(nhx_reduced$kingdom!="Fungi"),c(10)] <- "Non-Fungi"
ggtree(nhx_reduced%>%as.phylo(),color="gray",layout = "circular",size=0.1) %<+% nhx_reduced + geom_tiplab(aes(label=genus),size=0.8)+geom_nodelab(aes(label=node),geom = "text",size=0.8)

```
由上图可知，在genus水平有许多想近并且相同的物种，这里可以考虑将他们合并，即折叠上层节点
通过观察发现大部分都是100%相似，这里认为同一节点下物种100%相似，则折叠


## 注释上层分支/合并分支
```{r, warning=FALSE}
y <- nhx_reduced
y$label <- y$node

par <- rev(sort(unique(y$parent)))
sn <- c()

for (m in par){
  tmp <- offspring(y,m)
  tl <- tmp$genus
  levn <- vector( mode = "list" )
  noNAnum <- 0 # 这里考虑到有NA;NA;NA(应该只存在于上一级)的情况，这里考虑将NA；NA;NA降比例为0.3
  for (i in 1:length(tl)){
    if (tl[i]=="NA;NA;NA"|is.na(tl[i])){
    #if (is.na(tl[i])){
      noNAnum = noNAnum + 0.3 # 设置NA的权重为0.1
      break
    }
    if (tl[i] %in% names(levn)){
      levn[tl[i]][[1]] = levn[tl[i]][[1]]+1
    }
    else{
      levn[tl[i]]=1
    }
    noNAnum = noNAnum + 1
  }
  
  if (length(levn)>0){
    for (j in 1:length(levn)){
      #levn[[j]] = levn[[j]]/length(tl)
      levn[[j]] = levn[[j]]/noNAnum # 计算其中某种菌在所在分支下的占比率，若超过0.8则将该分支合并设为该菌
      if (levn[[j]] == 1){ # 2-0.666/3-0.8
        #print(levn[j])
        sn <- c(sn,m) #sn是指需要合并的分支
        y[y$node==m, names(y)=="genus"] <- names(levn[j])
        #y[y$parent==m, names(y)=="genus"] <- names(levn[j])
        y[tmp$node, names(y)=="genus"] <- names(levn[j])  # 该分支下所有node均改为该菌
        y[y$node==m, names(y)=="phylum"] <- child(y, m)[1,names(y)=="phylum"] # 更新新注释的节点上层注释信息
        y[y$node==m, names(y)=="kingdom"] <- child(y, m)[1,names(y)=="kingdom"] # 更新新注释的节点上层注释信息
      }
    }
  }
}

y$genus <- as.character(y$genus)

# CLADE 分组
y$group <- "1"
y[grep("CLADE",y$genus, ignore.case=F),21] <- "2"

pn1 <- ggtree(y%>%as.phylo(), size=0.1,layout="circular")%>% ggtree::rotate(1664)%<+% y + geom_tiplab(aes(label=genus, color=group),size=0.6)+scale_color_manual(values=c("black", "red"))+geom_nodelab(aes(label=genus),geom = "text",size=0.6) #+geom_text2(aes(subset=!isTip, label=node), hjust=-0.3, size=0.5, color="black") + geom_tippoint(aes(color=phylum),alpha=1/4,size=4)

#scale_color_manual(values=c("black", "red"))  

for (n in sn){
  pn1 <- ggtree::collapse(pn1, node=n)
}


# 根据上图调整位置，翻转节点
#pn1 <- flip(pn1, 1808, 1659)
#pn1 <- flip(pn1, 1809, 1916)

## 添加门水平注释信息

dd <- y[,c(4, 10)]
dd <- as.data.frame(dd)
dd <- na.omit(dd)

ddd <- as.data.frame(dd$phylum)
rownames(ddd) <- dd$label
names(ddd) <- "Phylum"
heatcol <- c("#06aed5","#91cf60","#1a9850","#ff715b","yellow","#d8b365","#998ec3","#b35806","#fcb9b2")
x <- gheatmap(pn1, ddd, offset=0, width=.1, colnames_offset_y = .25,colnames = F) +scale_fill_manual(values=heatcol,name="Phylum")

## 添加界水平注释信息

dd <- y[,c(4, 7)]
dd <- as.data.frame(dd)
dd <- na.omit(dd)

ddd <- as.data.frame(dd$kingdom)
rownames(ddd) <- dd$label
names(ddd) <- "Kingdom"
heatcol1 <- c("#8dd3c7", "#ffffb3","#bebada","#fb8072","#80b1d3","#fdb462","#b3de69","#fccde5","#d9d9d9")

x1 <- x + ggnewscale::new_scale_fill()

x1 <- gheatmap(x1, ddd, offset=0.5, width=.3, colnames_offset_y = .25,colnames = F) +scale_fill_manual(values=heatcol1,name="Kingdom")


if(do.write){
  ggsave(x1, height = 30, width = 30, filename = "../../../Results/phylotree/Fungi/2.plot/Phylotree_Raxml_Eukaryota_Fungi_genus.pdf")
}





```



## 真菌纲水平
# ```{r}
# 
# mergedat <- left_join(tree%>%as_tibble(), anno1, by = 'label')
# #mergedat <- mergedat%>%filter(kingdom!="NA"&phylum!="NA"&class!="NA")
# nonEuk.fug <- which(mergedat$domain!="domain__Eukaryota"|mergedat$kingdom!="kingdom__Fungi"|mergedat$phylum!="phylum__Ascomycota"|mergedat$kingdom=="NA"|mergedat$phylum=="NA"|mergedat$class=="NA")
# nonEuk.fug <- c(nonEuk.fug, which(is.na(mergedat$kingdom)|is.na(mergedat$phylum)|is.na(mergedat$class)))
# 
# nhx_reduced <- drop.tip(mergedat%>%as.phylo(), nonEuk.fug) # 这里保留真菌phylum__Ascomycota数据
# #ggtree(nhx_reduced) + geom_tippoint(aes(color=label))+scale_color_manual(values=c(col, "black"), na.value = "grey", breaks = unique(nhx_reduced$tip.label))
# nhx_reduced <- left_join(nhx_reduced%>%as_tibble(), anno1, by = 'label')
# 
# tmpdat <- nhx_reduced
# tmpdat$class <- as.character(tmpdat$class)
# tmpdat$class[grep("CLADE",tmpdat$class, ignore.case=T)] <- "Unknown__CLADE"
# 
# nhx_reduced$label <- paste(tmpdat$domain, tmpdat$kingdom, tmpdat$phylum, tmpdat$class, sep = ";") #用物种名代替label, Unknown__CLADE代替CLADE
# #mergedat$label <- paste(mergedat$domain, mergedat$kingdom, mergedat$phylum, mergedat$class, mergedat$order) #用物种名代替label
# nhx_reduced$class[-grep("CLADE",nhx_reduced$class, ignore.case=T)] <- "NA"
# 
# col <- c("#998ec3","#91cf60","#b35806","#ff715b","yellow","#d8b365","#06aed5","#1a9850","#fcb9b2", "blue","red")
# #col <- c("#06aed5","#91cf60","#1a9850","#ff715b","yellow","#d8b365","#998ec3","#b35806","#fcb9b2")
# 
# p <- ggtree(nhx_reduced%>%as.phylo(),color="gray") +  geom_tippoint(aes(color=label),alpha=1/4,size=4)+scale_color_manual(values=c(col, "black"), na.value = "grey")
# p
# 
# p %<+% nhx_reduced + geom_tiplab(mapping=aes(label=class), size=2,hjust = -0.5)
# 
# nhx_reduced%>%filter(phylum!="NA")
# 
# #open_tree(p, 180)
# 
# # geom_tiplab(geom = 'shadowtext', bg.colour = alpha('firebrick', .5))

```


